臺灣板橋地方法院刑事判決　　　　　　　 96年度易字第134號
公　訴　人　臺灣板橋地方法院檢察署檢察官
被　　　告　乙○○
　　　　　　　　　　臺灣雲林第二監獄執行中）
上列被告因竊盜案件，經檢察官提起公訴（95年度偵字第25075
號）及移送併辦（96年偵字第1922號），本院判決如下：
    主  文
乙○○竊盜，處有期徒刑捌月。減為有期徒刑肆月；又竊盜，處
有期徒刑捌月。減為有期徒刑肆月；又竊盜，處有期徒刑捌月。
減為有期徒刑肆月。應執行有期徒刑拾壹月。
    事  實
一、乙○○基於意圖為自己不法所有之犯意，先後為下列竊盜行
    為：
  (一)於民國95年8 月7 日凌晨3 時許，在臺北縣板橋市○○路5
    號前，以不詳方式，竊得丁○○所有之車牌號碼2185─GX號
    自小客車。嗣因丁○○發覺上開自小客車遭竊報警處理，經
    警於95年8 月9 日晚上8 時許，在臺北縣板橋市○○路尋獲
    該車（車內零件、行動電腦1 部均已遭竊，損失共約新臺幣
    《下同》16萬元），並從該車車內採得遺留之煙蒂、檳榔渣
    上唾液，經DNA 鑑定後，發現與乙○○之DNA 型別相同，始
    查悉上情。
  (二)於95年8月10日晚上9 時許，在臺北市○○區○○路7 段222
    號前，以不詳方式，竊得丙○○所有之車牌號碼8A─3508號
    自小客車。嗣因丙○○發覺上開自小客車遭竊報警處理，經
    警於95年8 月17日下午6 時50分許，在臺北縣蘆洲市○○路
    與五華街口尋獲該車（車內汽車音響、行車電腦、安全氣囊
    、方向盤、儀表板遭竊，損失共約13萬元），並從該車車內
    採得遺留之煙蒂上唾液，經DNA 鑑定後，發現與乙○○之DN
    A 型別相同，始查悉上情。
  (三)於95年9 月6 日凌晨3 時許，在臺北縣新莊市○○路51號前
    ，以不詳方式，竊得甲○○所有之車牌號碼8F─6263號自小
    客車。嗣因甲○○發覺上開自小個車遭竊報警處理，經警於
    95 年9月6 日上午11時許，在臺北縣三重市中興里重新抽水
    站尋獲該車（方向盤、音響、4 個行車電腦、2 個安全氣囊
    遭竊，損失共約10萬元），並從該車車內採得遺留之啤酒罐
    瓶口唾液，經DNA 鑑定後，發現與乙○○之DNA 型別相同，
    始查悉上情。
二、案經丁○○、丙○○、甲○○分別訴由臺北縣政府警察局三
    重分局移送臺灣板橋地方法院檢察署檢察官偵查起訴；併由
    臺北市政府警察局文山第一分局移送臺灣臺北地方法院檢察
    署呈請臺灣高等法院檢察署核令移轉臺灣板橋地方法院檢察
    署檢察官移送併辦。
    理  由
壹、證據能力有無之判斷：
  (一)按被告以外之人（包括證人、鑑定人、告訴人、被害人及共
    同被告等）於審判外之陳述雖不符刑事訴訟法第159 條之1
    至之4 等4 條之規定，而經當事人於審判程序同意作為證據
    ，法院審酌該言詞陳述或書面陳述作成時之情況，認為適當
    者，亦得為證據；當事人、代理人或辯護人於法院調查證據
    時，知有刑事訴訟法第159 條第1 項不得為證據之情形，而
    未於言詞辯論終結前聲明異議者，視為有前項之同意，同法
    第159 條之5 定有明文。立法意旨在於傳聞證據未經當事人
    之反對詰問予以核實，原則上先予排除。惟若當事人已放棄
    反對詰問權，於審判程序中表明同意該等傳聞證據可作為證
    據；或於言詞辯論終結前未聲明異議，基於尊重當事人對傳
    聞證據之處分權，及證據資料愈豐富，愈有助於真實發見之
    理念，且強化言詞辯論主義，使訴訟程序得以順暢進行，上
    開傳聞證據亦均具有證據能力。本件證人即被害人丁○○、
    丙○○、甲○○曾於警詢中為陳述，其性質雖屬傳聞證據，
    惟其等未再於法院審理中為陳述，且查無符合同法第159 條
    之1 至之4 等前4 條之情形，其所為之上開警詢筆錄內容，
    於本院審理時予以提示並告以要旨，且各經檢察官及被告表
    示意見。當事人已知上述筆錄乃傳聞證據，且均未於言詞辯
    論終結前對該等筆錄內容異議，依上開規定，是證人丁○○
    、丙○○、甲○○於警詢中之證言應具有證據能力。
  (二)被告以外之人於偵查中向檢察官所為陳述，除顯有不可信之
    情況者外，得為證據，同法第159 條之1 第2 項定有明文。
    偵查中對被告以外之人（包括證人、鑑定人、告訴人、被害
    人及共同被告等）所為之偵查筆錄，或被告以外之人向檢察
    官所提之書面陳述，性質上均屬傳聞證據。惟現階段刑事訴
    訟法規定檢察官代表國家偵查犯罪、實施公訴，依法其有訊
    問被告、證人及鑑定人之權，證人、鑑定人且須具結，而實
    務運作時，檢察官偵查中向被告以外之人所取得之陳述，原
    則上均能遵守法律規定，不致違法取供，其可信度極高，職
    是，被告以外之人前於偵查中已具結而為證述，除反對該項
    供述得具有證據能力之一方，已釋明「顯有不可信之情況」
    之理由外，不宜以該證人未能於審判中接受他造之反對詰問
    為由，即遽指該證人於偵查中之陳述不具證據能力。是證人
    丁○○、甲○○於檢察官偵查時具結所為之證述，被告未曾
    提及檢察官在偵查時，有任何不法取供之情形，是客觀上並
    無顯不可信之情況，且被告於本院並未聲請傳訊證人丁○○
    、甲○○進行詰問，前揭證人於偵查中之證言自具有證據能
    力。
貳、實體方面：
一、訊之被告乙○○矢口否認有何竊盜犯行，辯稱：上開3 部自
    小客車有可能都是「林義龍」開來找伊，伊有乘坐，但不知
    道是偷來的車子，車上有伊所遺留的煙蒂、檳榔渣、啤酒瓶
    ，應是伊坐該等車輛時所留下云云。經查：
  (一)上開2185-GX 號、8A-3508 號、8F-6263 號自小客車分別為
    丁○○、丙○○、甲○○所有，並各於前揭時地失竊、尋獲
    ，損失亦均如事實欄所載等情，業據證人丙○○於警詢；證
    人丁○○、甲○○於警詢及偵查中證述明（見偵查卷第17頁
    至第18頁、第14頁至第16頁、第76頁至第77頁、第20頁至第
    24 頁 、第74頁至第75頁），並有被害人甲○○所出具之臺
    北縣政府警察局三重分局二重派出所贓物認領保管單1 紙及
    車輛竊盜、車牌失竊資料個別查詢報表- 查詢車牌認可資料
    3 紙附卷可稽，堪信為真實。
  (二)而上開3 部自小客車尋獲後，經警員到場採集煙蒂、檳榔渣
    、啤酒罐瓶口上之唾液，送請內政部警政署刑事警察局鑑定
    結果，認為「本案送檢乙○○唾液之DNA-STR 型別，發現與
    下列案件證物之DNA-STR 型別相符…(1)臺北縣政府警察局三
    重分局95.09.06北縣警重字第0950911849號刑事案件證物採
    驗紀錄表送檢『尋獲自小客8F-6263 』瓶口棉棒；(2)臺北縣
    政府警察局蘆洲分局95.08.18北縣警蘆字第0950811495號刑
    事案件證物採驗紀錄表送檢『林亥雄8A-3508 汽車竊盜案』
    煙蒂；(3)臺北縣政府警察局板橋分局95.08.12北縣警板字第
    0950811380號刑事案件證物採驗紀錄表送檢『自小客2185-G
    X 號尋獲案』編號4 煙蒂及編號5 之檳榔渣」，有該局95年
    10月14日刑醫字第095135632 號鑑驗書1 件附卷可稽。
  (三)被告雖辯稱可能係伊受「林義雄」之邀而坐上開3 部自小客
    車後所留下云云，然警方在上開3 部自小客車內僅採集到被
    告之唾液檢體，已如前述，苟如被告所述，自不可能3 部車
    均僅有被告施用後之煙蒂、檳榔渣或啤酒罐；再參以前開甲○○所有之8F-6263 號自小客車係於95年9 月6 日凌晨3 時
    許遭竊，同日上午11時許即為警尋獲，並採得被告所遺留之
    檢體，亦已如前述，時間相隔甚為短暫，而竊取他人自小客
    車係違法行為，如非相當信任之人，自無在竊得自小客車後
    ，隨即前去邀請乘坐之理，苟依被告所述，上開8F-6263 號
    自小客車係該「林義龍」之成年男子邀請伊乘坐，顯見2 人
    有相當之信任關係，被告要找出「林義龍」應非難事，而被
    告於95年10月27日即因本案接受警詢，且係於96年5 月22日
    始入監服刑，分別有其警詢筆錄及臺灣高等法院被告前案紀
    錄表各1 件在卷可憑，顯有相當充裕之時間找出「林義龍」
    ，惟其迄未能陳報「林義龍」之真實姓名、年籍，以供本院
    傳喚、調查，足徵被告辯稱上開3 部自小客車均係「林義龍
    」所駕駛前來邀伊乘坐云云，無可採信。
  (四)綜上所述，上開3 部自小客車既均遭竊，且經警分別在各該
    遭竊車輛上採集到與被告DNA 相符之唾液檢體，足徵檢察官
    對被告有於前揭時地竊盜上開3 部自小客車之指訴，洵屬非
    虛。被告前開所辯，顯係事後卸責之詞，要無可採。本件事
    證明確，被告之犯行，堪以認定。
二、核被告所為，係犯刑法第320 條第1 項之竊盜罪。檢察官雖
    認被告與「林義龍」之成年男子就上開3 次竊盜犯行，均有
    犯意之聯絡及行為之分擔，應論以共同正犯，惟上開3 部自
    小客車內僅採集到被告之唾液檢體，尚難認有其他共犯，況
    被告係辯稱上開3 部自小客車為「林義龍」所竊取，並非供
    稱該3 部自小客車係伊與「林義龍」共同竊取，是尚不足以
    證明上開3 部自小客車係被告與「林義龍」共同竊盜，此外
    ，復無其他積極證據足資證明被告竊取上開3 部自小客車有
    其他共犯，是尚難認被告與「林義龍」間，就上開3 次竊盜
    犯行，有犯意之聯絡或行為之分擔；又檢察官移送併辦（96
    年偵字第1922號）之犯罪事實，核與前開有罪部分之犯罪事
    實相同，本院自得併予審理，均附此敘明。被告所犯上開3
    罪間，犯意各別，行為互殊，應予分論併罰。爰審酌被告正
    值青壯，竟不循正途獲取財物，反僅因貪慾即行竊盜，忽視
    他人財產權，甚無法治觀念，前後又達3 次之多，犯後復否
    認犯行，飾詞卸責，顯無悔意，犯後態度欠佳，又迄未與被
    害人達成民事和解，賠償被害人損失，而被害人雖均已領回
    各該自小客車，惟車上貴重物品業已遭竊，各人損失均逾10
    萬元之多，業據各該被害人於警詢陳述甚明等一切情狀，分
    別量處如主文所示之刑。又中華民國九十六年罪犯減刑條例
    業經立法院制定，並業經總統於96年7 月4 日公布，自96年
    7 月16 日 起生效，本件被告上開3 次犯罪時間均係在96年
    4 月24日以前，均合於上開減刑條例第2 條第1 項第3 款之
    規定，且非同條例第3 條所定不得減刑之罪，是分別併依上
    開減刑條例規定減其二分之一之刑。並定其應執行之刑。
據上論斷，應依刑事訴訟法第299 條第1 項前段，刑法第320 條
第1 項、第51條第5 款，刑法施行法第1 條之1 第1 項、第2項
前段，中華民國九十六年罪犯減刑條例第2 條第1 項第3 款、第
7 條、第9 條，判決如主文。
本案經檢察官顏世翠到庭執行職務。
中　　華　　民　　國　　96　　年　　10　　月　　26　　日
                  刑事第十三庭  審判長法　官  李麗珠
                                      法  官  許映鈞
                                      法  官  俞秀美
上列正本證明與原本無異。
如不服本判決，應於送達後十日內敘明上訴理由，向本院提出上
訴狀
                                      書記官  林政良
中　　華　　民　　國　　96　　年　　10　　月　　26　　日
附錄本案論罪科刑法條全文：
刑法第320條
意圖為自己或第三人不法之所有，而竊取他人之動產者，為竊盜
罪，處5 年以下有期徒刑、拘役或5 百元以下罰金。
意圖為自己或第三人不法之利益，而竊佔他人之不動產者，依前
項之規定處斷。
前二項之未遂犯罰之。
